# 同一控制下处置子公司

提问人：tancw974532 时间：2023-06-26 15:12:35
老师好，请问下，如架构图所示，若丙公司在处置日（ 4 月 30 日）的所有者权益：盈余公积为 3 万，未分配利润为28 万（以前累计的未分配利润 25 ，本年累计净利润 3 万），处置价款为 31 万，那么处置后丙公司成为X公司的子公司，那么X公司以及A集团怎么编制合并报表？
架构图.jpg
(287.06 KB, 下载次数: 23)
2023-6-26 14:59 上传

回答人：chenyiwei
处置后丙公司成为X公司的子公司。如无其他特殊情况，则X公司按非同一控制下合并编制合并报表。
由于丙公司不再被纳入甲、乙公司和A集团的合并报表范围，故在这三者的合并报表中，均将该事项作为处置子公司处理，按照合并报表准则第五十条规定计算确认处置损益。其中，在A集团和甲公司的合并报表中，该项处置损益有49%归属于少数股东损益。